臺灣高等法院高雄分院刑事判決　　　　 99年度上訴字第889號
上　訴　人
即　被　告　陳得添
選任辯護人　鄭國安律師
　　　　　　吳麗珠律師
上列上訴人因妨害性自主案件，不服臺灣高雄地方法院98年度訴
字第849 號中華民國99年4 月23日第一審判決（起訴案號：臺灣
高雄地方法院檢察署98年度偵字第1315號），提起上訴，本院判
決如下：
     主  文
上訴駁回。
     事  實
一、陳得添任職於高雄市○○國中（國中名稱詳如卷證資料，下
    簡稱○○國中），並在該校特殊教育班（下稱特教班）擔任
    職業清潔科目教師。代號0000-0000 號少女（民國83年12月
    21日出生，真實姓名、年籍詳卷附真實姓名與代號對照表，
    下稱甲女）於民國97年10月間，係該校特教班二年級之學生
    。陳得添明知甲女係未滿14歲且中度智障，對日常生活理解
    、判斷與處理自我事物之能力較常人差，自我保護與抗拒性
    侵害之能力亦較低，為心智有缺陷之人，認甲女年少可欺，
    竟萌生對甲女強制猥褻之犯意，於97年10月24日上午10時許
    ，在○○國中之音樂教室，上完職業清潔科目課程後，要求
    甲女獨自留下，待其餘學生離去完畢，即將該教室門關上，
    要求甲女躺在該教室軟墊上，旋自己亦躺下靠近甲女，違反
    甲女之意願，強行以手撫摸甲女臉部，再隔著甲女上衣撫摸
    甲女胸部，期間甲女告知陳得添不要如此，想要離開等語，
    惟陳得添並未讓甲女離去，直至甲女表示身體不舒服後，始
    任甲女離開該音樂教室。嗣甲女離開音樂教室，前往上美術
    教室上課遲到，經授課老師詢問後，認為有異，告知甲女導
    師，甲女導師再告知該校特教組長，經特教組長詳細詢問甲
    女後，始悉上情。
二、案經甲女之母（即0000-0000A，年籍詳卷）訴由高雄市政府
    警察局移送臺灣高雄地方法院檢察署檢察官偵查起訴。
    理  由
壹、程序方面：
一、證人甲女及證人湯誼文於警詢中之陳述，均無證據能力：
    按被告以外之人（包括證人、鑑定人、告訴人、被害人及共
    同被告等）於檢察事務官、司法警察官或司法警察調查中所
    為之陳述，與審判中不符時，其先前之陳述具有較可信之特
    別情況，且為證明犯罪事實存否所必要者，得為證據，刑事
    訴訟法第159 條之2 定有明文。查證人甲女及證人湯誼文於
    警詢中所為之陳述（參警卷第6 頁至第9 頁、第13頁至第14
    頁），與渠等於原審審理中所為證述（參原審卷第62頁至第
    78頁），並無不符之處，揆諸首開法律規定，證人甲女及證
    人湯誼文於警詢中之陳述，自均無證據能力。
二、證人甲女、陳伯衡、邱家瑋、黃岳民於檢察官偵訊中所為之
    陳述，具證據能力：
    證人甲女、陳伯衡、邱家瑋、黃岳民於檢察官偵查中之陳述
    （3 人均未滿16歲，依法不得令其具結），就卷內資料所示
    ，未有何不當訊問之情形，所為陳述無顯不可信之情況，其
    中證人甲女、黃岳民復於審判中，到庭接受交互詰問，被告
    之對質詰問權均已受有保障，依刑事訴訟法第159 條之1 第
    2 項規定，其於偵查中向檢察官所為之陳述，自得作為證據
    。
三、證人湯誼文及陳怡君於檢察官偵訊中之證述，均具證據能力
    ；證人陳姚秀梅於檢察官偵訊中之證述，不具證據能力：
  (一)證人湯誼文及陳怡君於偵查中所為之證述（參偵查卷第15頁
    至第18頁、第25頁至27頁），均經具結，以擔保其陳述之真
    實性，且渠等均未曾表示檢察官有何不當訊問之情形，所為
    陳述無何顯不可信之情況，二人於審判中復到庭接受交互詰
    問，被告之對質詰問權均已受有保障，依刑事訴訟法第159
    條之1 第2 項規定，上開證人於偵查中向檢察官所為之陳述
    ，均得作為證據。至辯護人認證人湯誼文及陳怡君所證係屬
    傳聞證據部分，因本院引用證人湯誼文及陳怡君證述之目的
    ，並非用來證明本案犯罪事實內容之真實性，亦即被告有對
    被害人為強制猥褻之行為，僅係用以證明被害人於本案發生
    後，所發生之上課遲到及如何向學校老師說明案情等過程，
    就此部分，因係證人湯誼文、陳怡君所親身經歷，自非傳聞
    證據，附此敘明。
  (二)另證人陳姚秀梅於檢察官偵訊中之證述，依法應具結而未具
    結，依刑事訴訟法第158 條之3 規定，不具證據能力。
四、末按被告以外之人於審判外之陳述，雖不符同法第159 條之
    1 至之4 規定，而經當事人於審判程序同意作為證據，法院
    審酌該言詞陳述或書面陳述作成時之情況，認為適當者，亦
    得為證據，此亦據刑事訴訟法第159 條之5 第1 項規定明確
    。查本案所引用之其餘證據資料（詳後引證據），其中屬傳
    聞證據部分，因被告及其辯護人、檢察官均同意可作為證據
    使用，本院審酌該等證據作成之情況，並無違法取得之情況
    ，認以之作為證據，應屬適當，認均有證據能力。
五、另其他證據部分，本院於審判期日，依各該證據不同之性質
    ，以提示或告以要旨等法定調查方法逐一調查，並使當事人
    表示意見，本院亦查無法定證據取得禁止或證據使用禁止之
    情形，故認所引用各項證據資料，均具證據之適格。
貳、實體方面：      
一、訊據上訴人即被告陳得添（下稱被告）矢口否認有何公訴意
    旨所載對甲女為強制猥褻之犯行，辯稱：97年10月24日上午
    10時許，職業清潔課程上完之後，是甲女自己要留下來，她
    說被同學欺負，伊跟甲女就在走廊上，其他的同學則陸續離
    開教室，伊不是甲女的導師，不清楚甲女為何要跟伊講這件
    事情，大約講了十分鐘左右，伊知道甲女是未滿14歲的國中
    二年級學生，但當天沒有撫摸甲女的臉及胸部，也沒有開口
    要求甲女留下來等語。經查：
  (一)被告任職於○○國中，並在該校特教班擔任職業清潔科目教
    師，甲女於97年10月間，則係該校特教班二年級之學生。而
    被告於97年10月24日上午10時許，在○○國中之音樂教室，
    上完職業清潔科目課程後，曾與甲女單獨談話大約10分鐘等
    情，業據被告於警詢、偵查及審理中均坦認不諱，核與證人
    甲女於原審審理時所證相符（參原審卷第63頁至66頁），此
    部分之事實，洵堪認定。
  (二)證人甲女為83年12月21生，因中度智能障礙，領有中華民國
    身心障礙手冊，於97年10月間，係未滿14歲之少女等情，有
    代號與真實姓名對照表及中華民國身心障礙手冊影本各乙份
    在卷可參（詳偵查卷證物袋）。以被告係甲女所就讀特教班
    之教師之背景，被告對甲女之年齡及智力狀況，當甚明瞭。
    故被告明知甲女係未滿14歲且屬中度智能障礙之心智缺陷人
    士一節，亦堪認定。
  (三)被告於前述單獨與證人甲女相處之時間，在○○國中之音樂
    教室內，要求證人甲女躺在該教室軟墊上，並違反甲女之意
    願，強行以手撫摸甲女臉部，再隔著甲女上衣，撫摸甲女胸
    部，期間甲女告知被告不要如此，想要離開等語，惟被告並
    未讓甲女離去，直至甲女表示身體不舒服後，始任甲女離開
    該音樂教室之事實，業據證人甲女於檢察官偵訊時證稱：「
    我記得被告，被告摸我的時候在音樂教室，被告叫我靠在牆
    壁，坐在地板上，然後被告的頭就躺在我大腿上，我跟他說
    我有點害怕，然後被告跟我說，不要跟其他老師說。被告碰
    我身體只有這一次，他除了把頭放在我腿上，還有摸我胸部
    ，我那時沒有阻止或反抗，他說這是2 人之間的秘密，之後
    我覺得身體不舒服，跟被告說，被告才讓我走」等語明確（
    參偵卷第33頁、第34頁）；及於原審審理時證稱：「97年10
    月24日上午有上課，被告下課之後，叫我躺著，他也躺著，
    被告還動手摸我的臉，還有胸部，當時我沒有反抗，但有跟
    被告說不要，那時候我很想出去，我有跟被告說要出去，但
    是被告不讓我出去。被告摸我的臉及胸部的時候，我會覺得
    不舒服，被告當時還說這件事情不能告訴老師還有爸爸、媽
    媽，是我們兩人之間的秘密，不能告訴任何人，我不知道兩
    人之間有什麼秘密」等語綦詳（見原審卷第63頁、第65頁）
    。而本院衡諸證人甲女係中度智障人士，智力、記憶力遠低
    於一般正常人，若非親身經歷並有上開受害經驗，實無可能
    於本件案發後約4 月在偵查中及案發後約1 年3 月在原審審
    理中，對遭受被告猥褻之過程，尚能生動並詳細陳述如上，
    證人甲女上開所證，顯非無稽。
  (四)況就本案查獲之始末，據證人即甲女美術課老師湯誼文於檢
    察官偵訊中證稱：「那天被害人遲到進教室，我問被害人為
    什麼遲到，被害人起先不說，問第二次時，被害人說上節的
    清潔課老師留他下來。我問其他同學呢？被害人說老師請其
    他同學先回教室。我再問為何老師留她下來，被害人說老師
    摸她的手，跟她說她很棒，我覺得奇怪，在第三節下課時，
    就跟導師陳怡君說」等語（參偵卷第16頁），及證人即甲女
    導師陳怡君於檢察官偵訊中證稱：「那天一、二節是被告的
    課，在第三節下課時，美術課的老師來跟伊說，被害人遲到
    的情況不正常。那時沒有跟我說有被摸胸部，是說有摸手及
    稱讚學生很漂亮，要我注意那位老師，我覺得不好，就去找
    王玫婷，之後就如學校調查及輔導紀錄」等語（參偵卷第26
    頁），均一致證稱於本件案發後，因甲女上課遲到，且遲到
    之理由異於常情，隨即引起證人即美術課老師湯誼文懷疑，
    經告知證人即導師陳怡君後，證人陳怡君復轉知證人即特教
    組組長王玫婷深入詢問甲女，而得知被告上開行為。顯然甲
    女於本件案發後，在未與他人接觸之前，即為授課老師發現
    行為、反應有異，在此情形下，甲女並無受他人唆使而虛偽
    陳述被告上開犯行之可能。而證人即該校特教組組長王玫婷
    詢問甲女之過程，依證人王玫婷於警詢中證稱：「我記得那
    天是星期五，第5 、6 節我有課，第5 節經過甲女班上時，
    班導師衝出來找我，說甲女今天第二節下課，有被被告留在
    音樂教室，不知道發生什麼事情，導師說，5 、6 節上完課
    以後，是否可以帶孩子到輔導處問一下，我在第7 節時就請
    甲女到輔導處旁的諮商室，然後先問甲女今天早上上什麼課
    ，甲女說她早上上清潔課（任教老師是被告），我問她上完
    課之後呢，甲女說她晚進教室被美術老師罵，我問甲女被告
    把妳留下來做什麼，甲女一直很猶豫不敢回答，我一直重複
    問甲女跟被告留在音樂教室做什麼，後來甲女跟我講說，被
    告要她不能告訴任何老師，也不能告訴爸爸媽媽，我安慰甲
    女，跟她說發生什麼事情要跟老師說，老師才可以幫助你，
    當時甲女就直接跟我說『躺下來』，我問她誰躺下來，甲女
    回答說，她跟被告都躺下來，被告一直說她很漂亮、皮膚很
    好，還說要送她手環當禮物，我問她，被告有沒有摸妳，甲
    女回答有些地方有，有些地方沒有，我問甲女：被告摸妳哪
    裡? 甲女因為講不出來，所以我就用手勢比的方式確認，後
    來比到胸部跟手的時候，甲女說有，我問甲女，被告有沒有
    伸手進去衣服裡面摸，甲女說沒有，被告是隔著衣服摸」等
    語（參警卷第11頁），可知證人甲女於2 位老師即證人張誼
    文、王玫婷詢問時，對被告所告知，不能告訴他人此事之說
    法有所堅持，主觀上並無意透露此事，則在甲女無意透露之
    主觀狀態下，又處於老師一再追問之壓力中，以其中度智障
    之智力，自行虛偽編纂故事之可能性甚微，而為對其行為有
    所交代，僅能如實供出，乃係理所當然，而其對證人王玫婷
    詢問中之陳述，雖屬審判外之供述，而不具證據能力，然證
    人甲女對老師王玫婷所述，與其上開偵查及本院審理中所述
    ，並無二致，足認證人甲女上開偵查及原審審理中所證，係
    屬真實。參以被告係甲女之師長，遍閱全卷資料，並無被告
    與甲女有何怨隙之資料，衡情甲女實無杜撰上開遭師長即被
    告強制猥褻之必要，益認證人甲女於偵查及原審審理中之上
    開證述，應堪採信。對照被告身為國中教師，並於特教班任
    教職業清潔課目，並受有教導特教班之特殊訓練，其心理及
    智識理應較一般成年男子成熟，更應知悉其與授課班級少女
    互動之分際，以免被誤解，且其並非甲女之導師，甲女若真
    有遭人欺負之事，依被告之經驗、智識，當知悉此事應由甲
    女就讀班級之導師處理，自應請甲女向導師報告，或將甲女
    帶至導師處，由導師處理，實無於課後與甲女2 人在教室獨
    處十分鐘之理，所辯顯與常情有違，由此益證證人甲女上開
    所證，堪以採信。
  (五)至證人甲女就被告於案發當日，在上開○○國中音樂教室內
    ，究以何方式、撫摸其身體何部位一節，於98年2 月16日檢
    察官偵訊中證稱：「被告摸我的時候在音樂教室，被告叫我
    靠在牆壁，坐在地板上，然後他的頭就躺在我大腿上，還有
    摸我的胸部，我跟他說我有點害怕，然後被告跟我說，不要
    跟其他老師說」等語（參偵卷第33頁、第34頁）；於原審審
    理時則證稱：「97年10月24日上午有上課，被告下課之後，
    叫我躺著他也躺著，被告還動手摸我的臉，還有胸部，當時
    我沒有反抗，但有跟被告說不要」等語（參原審卷第63頁、
    第65頁），就被告為強制猥褻行為時，其係坐或躺，被告撫
    摸其身體之部位、方式等細節，前後固有些微不符，惟人之
    記憶隨著時間之經過而有衰退模糊，本屬事理之常，且證人
    甲女又係中度智障之人，實難期甲女於本件案發後之98年2
    月16日在偵訊中及99年4 月12日在原審審理中，能如常人般
    充分記憶、再生及表達案發當時之所有細節。是本件證人甲
    女就被害情節，雖因時間經過、訊問方式不同，致其陳述於
    細節上略有出入，然其對於案發當日確有遭被告以手撫摸胸
    部情節之證述，則始終明確無二。足認證人甲女前後證述雖
    有出入，惟無礙於其所述被害情節之真實性，甲女指述遭被
    告違反其意願，而為前開強制猥褻行為，自屬實情而可信採
    。再甲女就被告究竟有無撫摸其臉部，於偵查中雖未提及，
    本院審酌甲女於偵訊時，陳述僅約10分鐘，於此短暫時間內
    ，對於細節之回想自難明確，因認其於原審審理中，陳稱被
    告先撫摸其臉部之陳述，接近真實而為可採，故應認被告係
    於撫摸甲女臉部後，始以手撫摸甲女胸部。
  (六)被告之辯護人為被告辯護稱：1.甲女於警詢中稱，被告只有
    對其猥褻一次，於審理中卻證稱被告還將其帶入音樂教室後
    面的房間很多次，次數顯然不一。且證人甲女所述前後不符
    ，違反常情，顯非事實，甲女罹患癲癇症，會有妄想、幻覺
    症狀。2.依甲女於審理中之證述，可知證人陳怡君有教導甲
    女於法院中如何陳述，甲女之證詞，即非可採。3.甲女於審
    理中陳稱：扣子沒有被解開云云，但○○國中之體育服裝並
    無扣子，甲女所述不實。4.音樂教室與美術教室相距不遠，
    音樂教室玻璃窗均為透明，於走廊即能清晰看見教室內情況
    ，下課時間學生眾多，被告豈敢甘冒遭人發現之風險，對甲
    女為猥褻行為。5.甲女所陳述之生活禮儀教室，鑰匙係由特
    教組組長保管，被告並無法進入。6.證人黃岳民證稱，有看
    到被告在走廊上跟甲女說話等語，與被告所述相符，亦足證
    被告並無強制猥褻犯行。7.被告因與該校特教組組長王玫婷
    交惡，故遭誣陷云云。然查：
  1.證人甲女於原審審理中，雖陳稱被告帶其至音樂教室後面的
    房間很多次，然其亦證稱：其他次被告並沒有撫摸其胸部及
    臉部等語（參原審卷第68頁），就此部分甲女於偵、審中所
    述，並無不符之處。
  2.再甲女雖罹患癲癇症，但其癲癇症發作時，所顯現之症狀為
    眼睛往上吊、身體僵硬、昏迷、無法說話，業據被告陳述明
    確（見本院卷第172 頁），是甲女癲癇症發作時，既無法言
    語，自無虛妄陳述之可能，且本院就「甲女所患之頑性癲癇
    症輕度是否有幻覺、妄想症狀？其所患之該種癲癇症，是否
    會影響其陳述之真實性？以甲女之智力程度而言，在其癲癇
    症未發作時，是否會有虛偽編造不存在事實之情況？」等事
    項，送請高雄市立凱旋醫院對甲女之心智、精神狀況為鑑定
    ，該院鑑定結果為：「案主罹患癲癇…常在家中或學校暈倒
    ，『並無』妄想或幻覺等精神病症狀出現。臨床心理衡鑑：
    …(2)智力量表：…案主在記憶廣度分測驗中之表現相對較佳
    ，顯示『案主之注意力和聽覺記憶能力為其相對優勢』。(3)
    事件記憶檢測：檢測中發現，案主對暴力情境之陳述與影片
    內容不完全相符，案主可記得影片中的人事物，沒有明顯添
    述或捏造的表現，但對人事物之時序陳述會出現錯誤。此現
    象可能導因於其認知功能有限。此外，案主在是非題的答對
    率高於問答題，對高情境壓力事件之回憶比再認差，顯示『
    案主在自行陳述高情境壓力事件之能力可能有困難，但並不
    代表性侵害事件沒有發生』。鑑定結論：…案主被性侵後不
    久已呈現「急性壓力反應」，而根據案主的事實描述、症狀
    呈現，目前之臨床精神科診斷為「創傷後壓力症候群」。從
    精神狀態檢查及癲癇病史顯示，案主所患之頑性癲癇輕度並
    無幻覺、妄想之症狀。案主雖患有癩癇症，但從「事件記憶
    檢測」中顯示案主在陳述事件之能力可能有困難，但並不會
    影響陳述之真實性。以案主之智力程度（中度智能不足）而
    言，在其癲癇症未發作時，應該不會有虛偽編造不存在事實
    的情況」，有高雄市立凱旋醫院100 年2 月9 日高市凱醫成
    字第1000001073號函附鑑定報告在卷可稽（本院卷第150 、
    153-155 頁），更足證甲女在其癲癇症未發作時，應該不會
    有虛偽編造不存在事實的情況，其業已依其智力程度，於偵
    、審中努力回答、陳述事實，其於偵、審中所述應屬真實可
    採。
  3.此外，證人甲女至前述醫院接受鑑定時，亦表示：「事發後
    幾天有作惡夢，有強烈無助感，害怕再被性侵害，有難入睡
    現象，難以保持專注及有過分警覺症狀，常有瞬間經驗再現
    ，或感覺過去經驗再浮現；在學校看到男老師會害怕，自覺
    容易受驚嚇」，該院鑑定結果認為：「案主被性侵後不久已
    呈現「急性壓力反應」，而根據案主的事實描述，症狀呈現
    ，目前之臨床精神科診斷為『創傷後壓力症候群』」（本院
    卷第155 頁），亦足證甲女確有受被告強制猥褻，方會有『
    創傷後壓力症候群』出現。
  4.證人甲女於原審審理中，雖陳稱證人陳怡君於審理前，有指
    導伊於法院審理中要如何陳述，然亦陳明所指導之內容係要
    求依如實陳述（參原審卷第70頁），故證人陳怡君並未要求
    甲女誣陷被告或為虛偽陳述。
  5.證人甲女於原審審理中，係就審判長詢問「扣子有無解被解
    開？」時，答以「沒有」等語，並非針對該國中體育服裝有
    無扣子為回答。且其證稱「沒有」，亦與該體育服裝沒有扣
    子乙節，未有矛盾。
  6.依甲女上開所證，被告係趁學生皆已離去後，對其為猥褻行
    為，再參以甲女上課遲到之情，被告應係在下課休息時間結
    束後，對甲女為強制猥褻行為，斯時學生皆已回到課堂，並
    無辯護人所指學生眾多之情。且該音樂教室窗戶上設有百葉
    窗，上課時百葉窗會拉下，窗戶下並有高約1 公尺、崁入牆
    壁、但部分突出牆面之矮櫃，另教室內靠近旺盛街的牆壁，
    亦裝設有一整排透明玻璃窗，窗戶下並有高約1 公尺、崁入
    牆壁、但部分突出牆面之矮櫃，該窗戶面臨之走道，走道盡
    頭即為牆壁，平時甚少有人走動，有證人王玫婷証述、本院
    勘驗筆錄及音樂教室照片在卷可證（見偵卷第17頁、本院卷
    第65-66 、70-78 頁），從而，在下課後，學生均已離去，
    音樂教室百葉窗有放下，被告又要求甲女躺在該教室軟墊上
    ，自己亦躺下靠近甲女之情況下，縱有路過該處之師生，因
    其各有急欲前往之教室，亦難以發現被告犯行，堪以認定。
  7.本件被告為強制猥褻行為之地點，係音樂教室，並非生活禮
    儀教室，業據證人甲女於原審審理中澄清無訛，且被告亦不
    否認在音樂教室上完課之後，曾與甲女獨處，故辯護人所指
    生活禮儀教室鑰匙非被告保管，實與本案無涉。
  8.再證人黃岳民固證稱：「上星期有看到被告與甲女在走廊上
    說話，…我先離開，我就回教室了」等語（見本院卷第118-
    119 頁），然查證人黃岳民所證稱之「上星期」係指檢察官
    98年2 月16日對其製作訊問筆錄之「上星期」，有98年2 月
    16日訊問筆錄及本院99年10月6 日審理筆錄在卷可證（見偵
    卷第32頁、本院卷第118 頁），與本案發生日期97年10月24
    日相距甚遠，復與被告於警詢中自承：「甲女跟我單獨留在
    『教室』的時間大約10分鐘左右」等語不符（見警卷第2 頁
    ），是證人黃岳民之證詞尚不足作為有利被告之認定。
  9.本案係證人即甲女美術老師湯誼文發現甲女上課遲到、情況
    有異，方於第三節下課時，告知甲女導師陳怡君，請其查明
    狀況，導師陳怡君於當日下午求助於受甲女信任之特教組長
    王玫婷，經證人王玫婷詢問甲女後，方得知上情，然證人王
    玫婷及其他2 位教師均未將此事向上陳報該校校長，係甲女
    隔天吃飯向母親說出此事，甲女之母向老師求證後，學校才
    通報出去，有前述3 名教師証述及甲女之母陳述可證（見偵
    卷第16、17、25頁、本院卷第154 頁），證人王玫婷若果如
    被告所述，因雙方交惡而欲報復，其於得知本案後，當即立
    刻通報，焉有未為任何舉動之理？是參酌上述事證可知，本
    案之爆發顯與證人王玫婷無關，被告及其辯護人此部分所辯
    ，顯與事實不符。
  (七)按刑法上所謂之猥褻行為，係指性交以外足以興奮或滿足性
    慾之一切色情行為而言，凡在客觀上足以誘起他人性慾，在
    主觀上足以滿足自己性慾者，均屬之（最高法院97年度臺上
    字第6781號判決意旨參照）。本件被告在○○國中音樂教室
    ，以手撫摸證人甲女之臉部、胸部，衡諸社會上一般之觀念
    均係足以刺激或滿足性慾之猥褻行為，並無疑義。而證人甲
    女於原審審理中，亦證稱：有對被告表明不要如此等語（原
    審卷第65頁），足認被告在上開音樂教室內，對甲女為猥褻
    行為，雖未施以強暴、脅迫、恐嚇或催眠術，然已違反甲女
    之意願無訛。
綜上所述，被告空言否認有對甲女為強制猥褻之犯行，所辯顯係
飾卸之詞，不足採信。本件事證已臻明確，被告犯行堪予認定，
應依法論科。
二、按身心障礙者，係指個人因生理或心理因素致其參與社會及
    從事生產活動功能受到限制或無法發揮，經鑑定符合中央衛
    生主管機關所定之聽覺機能障礙並領有身心障礙證明者，身
    心障礙者保障法第3 條第1 項第2 款定有明文。證人甲女因
    中度智能障礙，領有中華民國身心障礙手冊，業如前述，堪
    認其為心智缺陷之人。故核被告所為，係犯刑法第224 條之
    1 、第222 條第1 項第2 款、第3 款之對心智缺陷、未滿14
    歲之女子強制猥褻罪。至兒童及少年福利法第70條第1 項規
    定，成年人故意對兒童及少年犯罪者，加重其刑至二分之一
    ，但各該罪就被害人係兒童及少年已定有特別處罰規定者，
    不在此限。被告犯強制猥褻而有刑法第222 條第1 項第2 款
    規定之適用，因該款係對被害人為未滿14歲之人所設特別處
    罰規定，自無再適用兒童及少年福利法第70條第1 項前段規
    定加重其刑之必要。其所犯強制猥褻罪，兼有兩種加重條件
    ，仍論以一加重強制猥褻罪，併列其加重條件，而不遞加其
    刑。起訴法條漏未論及被告對身體障礙、心智缺陷之人犯罪
    之加重條件，惟基本犯罪事實之強制猥褻既經起訴，自為起
    訴效力所及，本院自應予審理，因屬同條項之罪，毋庸變更
    法條。
三、原審認被告罪證明確，因而適用刑法第224 條之1 、第222
    條第1 項第2 款、第3 款規定，並審酌被告擔任甲女所就讀
    學校特教班職業清潔課目之老師，明知甲女為心智缺陷、未
    滿14歲之少女，竟不思愛護、教育之心，利用甲女對師長之
    信任及心智缺陷無力反抗，於授課後，單獨留下甲女為強制
    猥褻行為，以滿足自己性慾，嚴重扭曲甲女之價值觀及健康
    、正當之兩性相處觀念，且違背甲女家長及社會所託負師者
    之教育使命，對甲女身心之健全發展造成不可彌補之傷害，
    雖其業與甲女達成和解，並以新臺幣110 萬元賠償其損害，
    有和解契約書乙份在卷可參（原審卷第113 頁），然仍矢口
    否認犯行，並指甲女所述均屬虛妄，在在顯示其毫無悔意，
    所為原應予嚴懲，惟念其並無前科，有臺灣高等法院前案紀
    錄表在卷可考，亦未以強暴、脅迫方式高度壓抑甲女之意志
    等一切情狀，量處有期徒刑3 年2 月，其認事用法，核無不
    合，量刑亦屬允當。被告上訴意旨否認犯罪，指摘原判決不
    當，為無理由，應予駁回。
據上論斷，應依刑事訴訟法第368條，判決如主文。
本案經檢察官高碧霞到庭執行職務。
中    華    民    國    100   年    4     月    6     日
                  刑事第十一庭  審判長法  官  翁慶珍
                                      法  官  孫啟強
                                      法  官  石家禎
以上正本證明與原本無異。
如不服本判決應於收受本判決後10日內向本院提出上訴書狀，其
未敘述上訴理由者，並得於提起上訴後10日內向本院補提理由書
狀（均須按他造當事人之人數附繕本）「切勿逕送上級法院」。
中    華    民    國   100    年    4     月    6     日
                                      書記官  黃月瞳

附錄本判決論罪科刑法條：
刑法第224條之1：
犯前條之罪而有第222 條第1 項各款情形之一者，處3 年以上10
年以下有期徒刑。
刑法第222條：
犯前條之罪而有下列情形之一者，處 7 年以上有期徒刑：
  一、2人以上共同犯之者。
  二、對未滿14歲之男女犯之者。
  三、對精神、身體障礙或其他心智缺陷之人犯之者。
  四、以藥劑犯之者。
  五、對被害人施以凌虐者。
  六、利用駕駛供公眾或不特定人運輸之交通工具之機會犯之者
      。
  七、侵入住宅或有人居住之建築物、船艦或隱匿其內犯之者。
  八、攜帶兇器犯之者。